【裁判字號】    96,易,632
【裁判日期】    970408
【裁判案由】    毒品危害防制條例
【裁判全文】
臺灣宜蘭地方法院刑事判決               96年度易字第632號
公  訴  人  臺灣宜蘭地方法院檢察署檢察官
被      告  甲○○
                    （另案在臺灣宜蘭監獄執行中）
上列被告因毒品危害防制條例案件，經檢察官提起公訴（96年度
毒偵字第1300號），本院判決如下：
    主  文
甲○○施用第二級毒品，累犯，處有期徒刑柒月。
    事  實
一、甲○○前因違反麻醉藥品管理條例案件，於民國83年5月12
    日經臺灣高等法院以83年度上訴字第641號刑事判決判處有
    期徒刑6年確定，於85年1月22日假釋出監。嗣於假釋期間中
    ，因違反電信法案件，於86年7月3日經本院以86年度易字第
    46 號刑事判決判處有期徒刑5月確定，及因違反麻醉藥品管
    理條例案件，於86年12月23日經臺灣高等法院以86年度上訴
    字第2948號刑事判決判處有期徒刑1年8月確定，上開假釋嗣
    經撤銷執行殘刑3年6月21日，並與上開有期徒刑5月、1年8
    月接續執行後，於90年6月20日假釋出監，於92年11月22日
    假釋期滿，以已執行論。又另因施用毒品案件，經本院以94
    年度毒聲字第7號裁定送觀察、勒戒，於94年7月11日觀察、
    勒戒執行完畢後，認無繼續施用毒品傾向，由臺灣宜蘭地方
    法院檢察署檢察官以94年度毒偵緝字第66號為不起訴處分確
    定，再因施用毒品案件，經本院以95年度訴字第505號刑事
    判決判處有期徒刑11月，並先後經臺灣高等法院以96年度上
    訴字第189號刑事判決、最高法院以96年度台上字第2620號
    刑事判決駁回上訴確定，再經臺灣高等法院以96年度聲減字
    第2196號裁定減刑為5月15日，於96年10月1日易科罰金執行
    完畢。詎其猶不知悔改，竟基於施用第二級毒品安非他命（
    下稱安非他命）之犯意，於96年10月10日往前回溯2、3 日
    內某日時，在宜蘭縣三星鄉○○路16之13號處所內，以將安
    非他命置入玻璃球內燒烤吸食煙霧之方式，施用安非他命1
    次。嗣其於96年10月10日下午5時許，在宜蘭縣羅東鎮○○
    路○段500號前為警攔查，並於同日下午5時40分許採集其尿
    液送鑑定之結果，呈安非他命陽性反應，始知悉上情。
二、案經宜蘭縣警察局羅東分局報請臺灣宜蘭地方法院檢察署檢
    察官偵查起訴。
    理  由
一、訊據被告甲○○於本院審理中，對於上開施用毒品安非他命
    犯行坦承不諱，且其為警於96年10月10日下午5時40分許採
    集尿液送鑑定之結果，呈安非他命陽性反應，有宜蘭縣警察
    局羅東分局毒品犯罪嫌疑人尿液採驗作業管制紀錄，及慈濟
    大學濫用藥物檢驗中心出具之檢驗總表各1紙在卷可證，是
    被告之自白要與事實相符，足堪採信。又被告前因施用毒品
    案件，經本院以94 年度毒聲字第7號裁定送觀察、勒戒，於
    94年7月11日觀察、勒戒執行完畢後，認無繼續施用毒品傾
    向，由臺灣宜蘭地方法院檢察署檢察官以94年度毒偵緝字第
    66號為不起訴處分確定，有卷附臺灣高等法院被告前案紀錄
    表可參。依上所述，本件事證明確，被告於觀察、勒戒執行
    完畢後5年內再犯施用毒品犯行堪以認定，應依法論科。
二、查安非他命為毒品危害防制條例第2條第2項第2款所規定之
    第二級毒品，不得擅自施用，核被告前開施用安非他命之行
    為，係犯毒品危害防制條例第10條第2項施用第二級毒品罪
    。被告施用行為前持有安非他命之低度行為，為其施用之高
    度行為所吸收，不另論罪。查被告前因違反麻醉藥品管理條
    例案件，經臺灣高等法院以83年度上訴字第641號刑事判決
    判處有期徒刑6年確定，於85年1月22日假釋出監。嗣於假釋
    期間中，因違反電信法案件，經本院以86年度易字第46 號
    刑事判決判處有期徒刑5月確定，及因違反麻醉藥品管理條
    例案件，經臺灣高等法院以86年度上訴字第2948號刑事判決
    判處有期徒刑1年8月確定，上開假釋嗣經撤銷執行殘刑3 年
    6月21日，並與上開有期徒刑5月、1年8月接續執行後，於90
    年6月20日假釋出監，於92年11月22日假釋期滿，又另因施
    用毒品案件，經本院以95年度訴字第505號刑事判決判處有
    期徒刑11月，並先後經臺灣高等法院以96年度上訴字第189
    號刑事判決、最高法院以96年度台上字第2620號刑事判決駁
    回上訴確定，再經臺灣高等法院以96年度聲減字第2196 號
    裁定減刑為5月15日，於96年10月1日易科罰金執行完畢，有
    卷附臺灣高等法院被告前案紀錄表可按，其受有期徒刑之執
    行完畢，5年內再犯法定刑有期徒刑以上之本罪，為累犯，
    依法加重其刑。爰審酌被告前經毒品危害防制條例觀察、勒
    戒程序，再經本院就其施用毒品判處有期徒刑後，竟再犯本
    件施用毒品犯行，顯見其已無法依憑己力拔除毒癮，惟念其
    坦承犯行，態度良好及施用情形等一切情狀，量處如主文所
    示之刑，以示懲儆。
據上論斷，應依刑事訴訟法第299條第1項前段，毒品危害防制條
例第10條第2項，刑法第11條前段、第47條第1項，判決如主文。
本案經檢察官賴淑萍到庭執行職務
中    華    民    國    97    年    4     月    8     日
                  刑事第四庭法  官  辜漢忠
以上正本證明與原本無異。
如不服本判決應於收受本判決後10日內向本院提出上訴書狀，並
應敘述具體理由。若未敘述理由者，應於上訴期間屆滿後20日內
向本院補提理由書狀(均須按他造當事人之人數附繕本)。
                            書記官  許麗汝
中    華    民    國    97    年    4     月    9     日
附錄本案論罪科刑法條：
毒品危害防制條例第10條第2項
施用第二級毒品者，處 3 年以下有期徒刑。


司法院資訊處製作；財團法人民間司法改革基金會備份。
